【裁判字號】    97,交聲,2616
【裁判日期】    970930
【裁判案由】    違反道路交通管理處罰條例聲明異議
【裁判全文】
臺灣臺北地方法院交通事件裁定
受處分人
即異議人  甲○○
上列受處分人即異議人因違反道路交通管理處罰條例案件，對於
臺北市交通事件裁決所中華民國九十七年八月十八日所為之處分
（原處分案號：北市裁催字第裁二二—ＡＯＯＷＦ一五五一號）
，聲明異議，本院裁定如下：
    主  文
異議駁回。
    理  由
一、按汽車駕駛人，爭道行駛有駕車行駛人行道之情形者，處新
    臺幣（下同）六百元以上一千八百元以下罰鍰，並予記違規
    點數一點，道路交通管理處罰條例第四十五條第六款、第六
    十三條第一項第一款分別定有明文。又道路交通管理處罰條
    例所稱之汽車，包括機器腳踏車在內，此觀該條例第三條第
    八款規定自明。
二、原處分意旨略以：受處分人即異議人甲○○於民國九十七年
    四月二十日上午十一時十三分許，駕駛車牌號碼ＭＥＢ—四
    九七號重型機車行駛於臺北市中正區○○○路○段一一二號
    旁之人行道，經臺北市政府警察局中正第二分局交通分隊警
    員攔停，以受處分人有違反道路交通管理處罰條例第四十五
    條第一項第六款之違規行為製單舉發，因受處分人未於應到
    案日期九十七年五月五日前到案，亦未自動繳納罰鍰，經原
    處分機關即臺北市交通事件裁決所依道路交通管理處罰條例
    第四十五條第六款、第六十三條第一項第一款，及違反道路
    交通管理事件統一裁罰基準表之規定，於九十七年八月十八
    日以北市裁催字第裁二二—ＡＯＯＷＦ一五五一號裁決書裁
    處受處分人罰鍰一千八百元，並記違規點數一點。
三、異議意旨略以：因受處分人從未被警員攔停開單，不知應持
    該罰單繳納罰鍰，以致遲誤得處最低額罰鍰之時間，請求改
    裁處最低罰鍰金額云云。
四、經查，受處分人於上揭時、地，因違規行駛於臺北市中正區
    ○○○路一段一一二號旁之人行道，為臺北市政府警察局中
    正第二分局交通分隊警員當場攔停舉發之事實，有臺北市政
    府警察局北市警交大字第ＡＯＯＷＦ一五五一號舉發違反道
    路交通管理事件通知單、臺北市政府警察局中正第二分局九
    十七年九月九日北市警中正二分交字第○九七三一○九五○
    ○○號函在卷可稽，並為受處分人於聲明異議狀所不否認。
    且觀諸受處分人所親自簽收之上開通知單上，業明載駕駛人
    應到案日期、處所、舉發違反法條，及期限內自動繳納處六
    百元等事項，是受處分人辯稱不知應持該罰單繳納罰鍰，以
    致遲誤得處最低額罰鍰之時間云云，自不足採。
五、按本條例所定罰鍰之處罰，受處罰人接獲違反道路交通管理
    事件通知單後，於十五日內得不經裁決，逕依第九十二條第
    三項之罰鍰基準規定，向指定之處所繳納結案；不服舉發事
    實者，應於十五日內，向處罰機關陳述意見；其不依通知所
    定期限前往指定處所聽候裁決，且未依規定期限繳納罰鍰結
    案或向處罰機關陳述意見者，處罰機關得逕行裁決之，道路
    交通管理處罰條例第九條第一項定有明文。本件受處分人未
    於舉發通知單上所載九十七年五月五日應到案日期前至指定
    處所繳納結案、聽候裁決或陳述意見，且自上開應到案日期
    至原處分機關於同年八月十八日為本件裁決之時，已逾六十
    日，是原處分機關依道路交通管理處罰條例第四十五條第六
    款、第六十三條第一項第一款，及違反道路交通管理事件統
    一裁罰基準表之規定，於九十七年八月十八日以北市裁催字
    第裁二二—ＡＯＯＷＦ一五五一號裁決書裁處受處分人罰鍰
    一千八百元，並記違規點數一點，核無不當。本件聲明異議
    為無理由，應予駁回。
據上論斷，應依道路交通案件處理辦法第十九條，裁定如主文。
中    華    民    國  九十七  年    九    月   三十  日
                          臺灣臺北地方法院交通法庭
                              法      官  孫萍萍
以上正本證明與原本無異。
如不服本裁定應於送達後五日內向本院提出抗告狀。
                              書  記  官  林義盛
中    華    民    國  九十七  年    九    月   三十  日


司法院資訊處製作；財團法人民間司法改革基金會備份。
